【裁判字號】    90,訴,1048
【裁判日期】    900903
【裁判案由】    偽造文書等
【裁判全文】
臺灣臺中地方法院刑事判決                          九十年度訴字第一四八號
    公  訴  人  臺灣臺中地方法院檢察署檢察官
    被      告  甲○○
右列被告因偽造文書等案件，經檢察官提起公訴（九十年度偵字第六一五二號），本
院判決如左：
    主  文
甲○○無罪。
    理  由
一、公訴意旨詳如附件起訴書所載。
二、公訴人認被告甲○○涉有右揭竊盜及行使偽造特種文書之罪嫌，無非以被告於警
    訊、偵查中之自白及被害人乙○○、施阿彩之夫陳柏州警訊中之指訴，為其主要
    論據。惟訊據被告堅決否認有何竊盜、行使偽造特種文書之犯行，並辯稱：車子
    是為警查獲當天中午，在台中市○○路、五權路口向真實姓名、年籍不詳綽號「
    阿輝」之成年男子所借用，「阿輝」交付車輛時即掛ＱＴ－九七六八號車牌，扣
    案Ｔ型扳手及鑰匙均非伊所有等語。
三、按犯罪事實應依證據認定之，無證據不得推定其犯罪事實；不能證明被告犯罪或
    其行為不罰者，應諭知無罪之判決。刑事訴訟法第一百五十四條、第三百零一條
    第一項分別定有明文。又被告之自白為證據之一種，須非出於強暴、脅迫、利誘
    、詐欺或其他不正之方法，且與事實相符者，方得採為證據，故被告雖經自白，
    仍應調查其他必要之證據，以查其與事實是否相符，茍無法證明其與事實相符，
    根本即失其證據之證明力，不得採為判斷事實之根據（最高法院四十六年台上字
    第八○九號判例意旨參照）。
四、經查：被告甲○○於警訊、偵查中固均坦承有竊取Ｈ四－一六二九號自小客車之
    犯行，並就其竊車之方法供稱：「Ｈ四－一六二九號自小客車（引擎號碼Ａ三二
    Ｄ○四四七九號）是我於九十年三月十三日晚上約二十一時許在台中市○區○○
    路附近發現Ｈ四－一六二九號自小客車在發動，而且車內又無人，於是我就潛入
    該車將該車偷走」，於移送臺灣臺中地方法院檢察署後，內勤檢察官訊以「車號
    Ｈ四－一六二九號自用小客車，何時何地偷？」時，仍供稱：「九十年三月十三
    日晚上九點多在台中市○○路發現車子尚在發動，所以上車開走。」等語，然被
    害人乙○○所有之上揭車牌號碼Ｈ四－一六二九號自小客車係在九十年三月十三
    日晚上九時許發現失竊，該車原係停放在健行路一九八巷口、二○○號附近，車
    有上鎖，是去上班時將車停放該處，車子有熄火並上鎖，鑰匙未被偷等情，業據
    被害人乙○○於警訊及本院審理中陳述甚詳，核諸被告於警訊、偵查中所供述之
    行竊時間、地點與被害人所指之失竊時間、地點雖大致相符，然被告稱係趁上揭
    自小客車發動中、車內復無人之機會竊走該車，被害人乙○○卻肯定指稱其所有
    上揭自小客車停放時，有熄火並上鎖，二人所述顯不相符，被告是否有竊取Ｈ四
    －一六二九號自小客車之事實，洵非無疑，而被告為警查獲時，於查獲現場係向
    警員稱車是向朋友「阿輝」借的，是將被告帶回派出所後，被告才說車是他偷的
    等情，亦據證人即查獲警員丙○○於本院審理中結證甚明，足見被告於為警查獲
    後就上揭Ｈ四－一六二九號自小客車之來源，曾有前後不一之供述，被告於警訊
    、偵查中之前開自白，委不足據為認定被告涉犯竊盜罪之證據；又被害人施阿彩
    之夫陳柏州於警訊中固指稱其所有ＱＴ－九七六八號自用小客車之車牌並無失竊
    之情事，然此僅足證明被告為警查獲當時，其所使用之上揭原車牌號碼為Ｈ四－
    一六二九號贓車上所懸掛之ＱＴ－九七六八號車牌二面係屬偽造，並不足證明該
    ＱＴ－九七六八號車牌二面確係被告所偽造或被告明知係偽造之車牌而仍予行使
    之事實，而本案除被告警訊、偵查中之自白外，復查無其他積極證據足資證明被
    告確有公訴人所指之前開犯行，乃屬不能證明被告犯罪，自應為被告無罪之諭知
    。至被告向綽號「阿輝」之男子借用而收受上揭Ｈ四－一六二九號自小客車，是
    否另涉有收受贓物罪嫌，因未據起訴，本院無從加以審判，此部分應由檢察官依
    法另行偵辦，附此敘明。
據上論斷，應依刑事訴訟法第三百零一條第一項，判決如主文。
中     華     民     國       九十      年     九       月      三      日
                                臺灣臺中地方法院刑事第二庭
                                    法  官  呂  麗  玉
右正本證明與原本無異。
如不服本判決，應於判決送達後十日內向本院提出上訴狀，上訴於臺灣高等法院臺中
分院( 須附繕本 )。
                                    書記官
中     華     民     國       九十      年     九       月      三      日


司法院資訊處製作；財團法人民間司法改革基金會備份。
